【裁判字號】    97,消債更,303
【裁判日期】    971030
【裁判案由】    更生事件
【裁判全文】
臺灣新竹地方法院民事裁定           97年度消債更字第303號
聲  請  人  甲○○
                        1弄4.
上列當事人因消費者債務清理事件聲請更生及保全處分，本院裁
定如下：
    主  文
聲請均駁回。
聲請費用由聲請人負擔。
    理  由
一、按聲請更生或清算不合程式或不備其他要件者，法院應以裁
    定駁回之，但其情形可以補正者，法院應定期間先命補正，
    消費者債務清理條例第8條定有明文。又聲請更生或清算，
    徵收聲請費新台幣（下同）1,000元，郵務送達費及法院人
    員之差旅費不另徵收，但所需費用超過應徵收之聲請費者，
    其超過部份，依實支數計算徵收之，前項所需費用及進行更
    生或清算之必要費用，法院得酌定相當金額，定期命聲請人
    預納之，逾期未預納者，除別有規定外，法院得駁回更生或
    清算之聲請；又債務人與金融機構協商成立者，不得聲請更
    生或清算，因不可歸責於己之事由致履行顯有重大困難者，
    不在此限，同條例第6條、第151條第5項亦分別定有明文。
二、查本件聲請人具狀聲請更生，未繳納聲請費1,000元，且漏
    未預納郵務送達費2,380元，亦未提出或釋明下列事項：（
    一）聲請人主張在消費者債務清理條例施行前曾參與中華民
    國銀行公會之協商且協商成立。聲請人應提出前揭協商之相
    關證明文件（需已簽章用印），並釋明分期還款之期限、每
    期應還款之金額，完整之還款證明（所有還款暨清償期數證
    明影本等如已遺失，請向金融機構申請補發），並釋明是否
    現是否仍依約履行？毀諾前後經濟上有何重大變故？（二）
    聲請人應提出「因不可歸責於己之事由，致履行顯有重大困
    難之證明文件」，並具體釋明其不可歸責事由之情形。（三
    ）提出聲請人目前每月收入數額之證明文件（薪水帳戶存摺
    影本）。（四）釋明並提出聲請人所稱聲請前2年每月必要
    支出，例如生活支出、醫療費、教育費及房貸等，請列明細
    表，及檢附相關證明文件。（五）聲請人應提出就該扶養義
    務楊陳和、李秀雲之所有依法應負擔扶養義務之人，並釋明
    所有負扶養義務人對受扶養人如何分擔扶養費（應列明計算
    方式及檢附收據）。（六）受扶養親屬楊陳和、李秀雲96、
    97年度財政部國稅局財產歸屬資料清單，並釋明楊陳和、李
    秀雲是否有領取任何津貼或他補助？若有，其期間及金額，
    並應檢附相關證明文件等事項及證明文件到院，前經本院於
    97年10月2日裁定命聲請人於10日內補正，該裁定於97年10
    月19日合法送達聲請人，有該裁定送達證書在卷足稽。詎聲
    請人迄今猶未補正，揆諸首開說明，應駁回本件更生之聲請
    ，而其更生之聲請既經駁回，保全處分之聲請自亦無准許之
    必要，亦予駁回，爰裁定如主文。
中    華    民    國    97    年    10    月    30    日
                   民事第二庭    法      官  方鴻愷
以上正本係照原本做成。
如不服本裁定，應於裁定送達後10日內，以書狀向本院提出抗告
，並繳納抗告費新臺幣壹仟元。
中    華    民    國    97    年    10    月    31    日
                                     書記官  鍾佩芳


司法院資訊處製作；財團法人民間司法改革基金會備份。
